臺灣高等法院高雄分院刑事判決　　　　96年度上易字第1109號
上　訴　人　臺灣高雄地方法院檢察署檢察官
被　　　告　甲○○
上列上訴人因被告詐欺案件，不服臺灣高雄地方法院96年度易字
第3136號中華民國96年10月22日第一審判決（起訴案號：臺灣高
雄地方法院檢察署96年度偵字第17638 號），提起上訴，本院判
決如下：
     主  文
上訴駁回。
 　　事實及理由
一、本案經本院審理結果，認原審判決認事用法皆無不合，量刑
    亦屬適當，應予維持，並引用原審判決書記載之事實、證據
    及理由（如附件）。
二、檢察官循被害人乙○○之聲請，上訴意旨以被告提供帳戶給
    詐欺集團使用，使被害人被詐騙1 百餘萬元，致被害人身心
    遭受嚴重之打擊，原判決僅判處被告有期徒刑4 月，減為有
    期徒刑2月，尚屬過輕，指摘原判決量刑失當云云。
三、經查被告係因在報紙見到「來來就業快報」之分類廣告，而
    將其存摺帳戶以新台幣3,000 元出租予他人，其貪圖微利幫
    助他人犯罪，固屬不該，惟其於出租帳戶予他人時，並不確
    知有何被害人將會遭到詐騙，及被騙多少金額，且只獲得3,
    000 元，卻換來冗長偵審程序之勞煩及獲判罪刑之教訓，已
    屬得不償失，況被告因已與妻子離婚，有就讀國小3 、4 年
    級之子女賴其扶養照顧，本院認原審上開量刑尚屬適當，並
    無輕縱，檢察官之上訴非有理由，應予駁回。
據上論斷，應依刑事訴訟法第368條、第373條，判決如主文。
本案經檢察官姜麗儒到庭執行職務。
中　　華　　民　　國　　96　　年　　12　　月　　18　　日
                  刑事第四庭    審判長法  官  蕭權閔
                                      法  官  吳進寶
                                      法  官  陳吉雄
以上正本證明與原本無異。
本件判決不得上訴。
中　　華　　民　　國　　96　　年　　12　　月　　19　　日
                                      書記官  梁美姿
                                                      Ｆ
附件：
臺灣高雄地方法院刑事判決　　　　　　　96年度易字第3136號
公　訴　人　臺灣高雄地方法院檢察署檢察官
被　　　告　甲○○
上列被告因詐欺案件，經檢察官提起公訴（96年度偵字第17638
號），嗣因被告就被訴事實為有罪之陳述，經本院告知簡式審判
程序意旨，並聽取公訴人及被告之意見後，本院合議庭裁定由受
命法官獨任依簡式審判程序審理，判決如下：
    主  文
甲○○幫助意圖為自己不法之所有，以詐術使人將本人之物交付
，處有期徒刑肆月，如易科罰金，以新臺幣壹仟元折算壹日，減
為有期徒刑貳月，如易科罰金，以新臺幣壹仟元折算壹日。
    事  實
一、甲○○於95年11月上旬之某日，見「來來就業快報」分類廣
    告欄內，由真實姓名年籍均不詳之成年人士刊載之收購、租
    借金融帳戶廣告，得知出售、出租其於金融機構所申設帳戶
    之存摺、提款卡及密碼可換取現金花用，而依其社會經驗，
    應有相當之智識程度可預見提供帳戶之存摺、提款卡及密碼
    供他人使用，而向對方收取報酬，將幫助他人對不特定之人
    為詐欺取財，而基於幫助詐欺取財之犯意，閱報後即依上開
    報紙分類欄內刊載之電話與真實姓名年籍均不詳之成年男子
    聯絡，於95年11月9 日下午5 時許，相約在高雄縣岡山鎮○
    ○路，將其所有向中華郵政股份有限公司岡山仁壽路郵局（
    下稱仁壽路郵局）所開立之帳號00000000000000號帳戶之存
    摺、印章、身分證影本、提款卡及密碼等物，以新臺幣（下
    同）3,000 元之代價賣予上開成年男子，並交付之，以此幫
    助該成年男子及其所屬詐騙集團遂行詐欺犯行。嗣該詐騙集
    團成員於取得上開帳戶後，遂基於意圖為自己不法所有之詐
    欺犯意，於95年12月1 日上午9 時許，偽以郵局人員名義，
    撥打電話向乙○○佯稱：有掛號信未領取，請其撥打000000
    0000號電話辦理云云，乙○○不疑有他，遂依指示撥打上開
    電話，而由該集團另一成員向其佯稱：身分證遭盜用，在高
    雄富邦銀行違規開立帳戶，此為刑事案件，會請法院相關人
    員解決云云，旋由自稱「江受中法官」之另一詐騙集團成員
    復向乙○○稱：須將其名下帳戶所有存款暫時轉匯至其所指
    定之帳戶內保管，待事情查明後即歸還云云，致乙○○陷於
    錯誤，遂依其指示，於95年12月6 日下午2 時18分許，在臺
    北縣中和市○○路99號宜安郵局匯款1,015,325 元至甲○○
    上開仁壽路郵局帳戶內，該款項隨即遭該詐騙集團人員提領
    一空。嗣乙○○發覺受騙而報警處理，始查悉上情。
二、案經高雄縣政府警察局移送臺灣高雄地方法院檢察署檢察官
    偵查起訴。
    理  由
一、按本件被告甲○○所犯係死刑、無期徒刑、最輕本刑為3 年
    以上有期徒刑以外之罪，其於準備程序就前揭被訴事實為有
    罪之陳述，經受命法官告知簡式審判程序之旨，並聽取其與
    公訴人之意見後，本院認無不得或不宜改依簡式審判程序進
    行之處，爰依刑事訴訟法第273 條之1 第1 項、第284 條之
    1 ，裁定本件由受命法官獨任進行簡式審判程序，合先敘明
    。
二、上揭事實，業據被告於本院審理時坦承不諱，並據被害人乙
    ○○於警詢中指述明確，並有95年12月6 日郵政國內匯款執
    據、被告上開仁壽路郵局帳戶開戶資料（郵政儲金儲戶申請
    變更帳戶事項申請書、郵政存簿儲金立帳申請書、郵政存簿
    儲金印鑑章）、95年1 月1 日至96年4 月4 日客戶歷史交易
    清單在卷可資佐證（見警卷第50至53頁），足認被告之自白
    核與事實相符，自可採為認定事實之依據，本件事證明確，
    被告犯行堪以認定。
三、按刑法上之幫助犯，係對於犯罪與正犯有共同之認識，而以
    幫助之意思，對於正犯資以助力，而未參與實施犯罪之行為
    者而言，是以，如未參與實施犯罪構成要件之行為，且係出
    於幫助之意思提供助力，即屬幫助犯，而非共同正犯。本件
    被告將上開仁壽路郵局之存摺、提款卡及密碼等物，提供予
    該不詳詐騙集團之成員使用，用以詐騙被害人乙○○，遂行
    詐欺取財之犯行，固如上述，然被告單純提供帳戶供人使用
    之行為，並不等同於向被害人施以欺罔之詐術行為，且亦無
    證據證明被告有參與詐欺取財犯行之構成要件行為，是揆諸
    前揭說明，核其所為，係犯刑法第339 條第1 項、刑法第30
    條第1 項前段之詐欺取財罪幫助犯，爰依刑法第30條第2項
    之規定，減輕其刑。
四、爰審酌被告正值青壯，非無謀生能力，竟因貪圖小利，將個
    人帳戶提供他人詐欺取財使用，紊亂社會正常交易秩序，並
    使不法之徒藉此輕易從事犯罪，檢警難以追查緝捕，增加被
    害人尋求救濟之困難，亦使不法犯罪集團得以順利掩飾詐欺
    所得財物，及被害人因此遭詐騙金額高達1,015,325 元，其
    犯行不宜輕宥，惟念其犯後坦承犯行，態度尚佳，一時失慮
    而為本件犯行及其僅為幫助行為，實際所得利益不多等一切
    情狀，量處如主文所示之刑，並斟酌被告所犯情節及被告係
    國中畢業、職業工、經濟狀況勉持等情，有警詢筆錄1 份足
    稽，諭知以新臺幣1,000 元折算1 日為易科罰金之折算標準
    ，以資懲儆。又本件被告犯罪時間在96年4 月24日以前，合
    於減刑條件，爰依中華民國96年罪犯減刑條例第2 條第1 項
    第3 款之規定，應減其宣告刑2 分之1 如主文所示，並諭知
    易科罰金之折算標準。至被告所交付之上開帳戶、存摺及提
    款卡等物，雖係供犯罪所用之物，然既已交付該真實姓名年
    籍均不詳之人使用，顯已移轉其所有權予該人，而非被告所
    有，且均非違禁物，亦無證據足資證明係屬應沒收之物，又
    因幫助犯不適用責任共同之原則，對正犯所有供犯罪所用或
    因犯罪所得之物，勿庸併為沒收之宣告（最高法院88年度臺
    上字第6234號判決參照），爰不另為沒收之宣告，併予敘明
    。
據上論斷，應依刑事訴訟法第273 條之1 第1 項、第284 條之1
、第299 條第1 項前段，刑法第30條第1 項、第2 項、第339 條
第1 項、第41條第1 項前段，刑法施行法第1 條之1 ，中華民國
96年罪犯減刑條例第2 條第1 項第3 款、第4 條、第7 條，判決
如主文。
本案經檢察官鄭益雄到庭執行職務。
中　　華　　民　　國　　96　　年　　10　　月　　22　　日
                  刑事第二庭    法　官  錢衍蓁
以上正本證明與原本無異。
如不服本判決應於收受本判決後10日內向本院提出上訴書狀，並
應敘述具體理由，如未敘述上訴理由者，應於上訴期間屆滿後20
日內補提理由書狀於本院（均須按他造當事人之人數附繕本）「
切勿逕送上級法院」。
中　　華　　民　　國　　96　　年　　10　　月　　22　　日
　　　　　　　　　　　　　　　　書記官  秦富潔
附錄本案論罪科刑法條全文：
刑法第339條
(普通詐欺罪）
意圖為自己或第三人不法之所有，以詐術使人將本人或第三人之
物交付者，處5 年以下有期徒刑、拘役或科或併科1 千元以下罰
金。
以前項方法得財產上不法之利益或使第三人得之者，亦同。
前二項之未遂犯罰之。
